Inventaris van het archief van de Directie Curatieve Zorg en taakvoorganger van het Ministerie van Volksgezondheid, Welzijn en Sport, 1995-2006
Nationaal Archief, Den Haag
Selectielijst voor de neerslag van de handelingen van de Minister van Volksgezondheid, Welzijn en Sport en de onder hem ressorterende actoren op het beleidsterrein Infectieziektebestrijding en preventieve gezondheidszorg over de periode vanaf 1945. Deze lijst is gepubliceerd in de Staatscourant van 19 juni 2007, nr. 114 / pag. 13.
Selectielijst voor de neerslag van de handelingen van de Minister van Volksgezondheid, Welzijn en Sport en de onder hem ressorterende actoren op het beleidsterrein Patiëntenbeleid over de periode 1945–. Deze lijst is gepubliceerd in de Staatscourant van 9 augustus 2007, nr. 152 / p. 10.
Selectielijst voor de neerslag van de handelingen van de Minister van Volksgezondheid, Welzijn en Sport op het beleidsterrein Volksgezondheidssubsidies over de periode vanaf 1945. Deze lijst is gepubliceerd in de Staatscourant van 5 januari 2007, nr. 4 / p. 7.
Selectielijst voor de neerslag van de handelingen van de Minister van Volksgezondheid, Welzijn en Sport en de onder hem ressorterende actoren op het beleidsterrein Organisatie van de Rijksoverheid over de periode 1945–1999. Deze lijst is gepubliceerd in de Staatscourant van 16 december 2005, nr. 245 / p. 25. Rekening houdend met de actualisatie in de Staatscourant van 14 juni 2007, nr. 112 / p. 10.
Basisselectiedocument voor de Minister van Volksgezondheid, Welzijn en Sport en de onder hem ressorterende actoren op het deelbeleidsterrein van personeelszaken, t.w. het personeelsdossier. Deze lijst is gepubliceerd in de Staatscourant van 20 november 2007, nr. 225 / p. 15, rekening houdend met de gepubliceerde rectificatie in de Staatscourant van 18 december 2007, nr. 245 / p. 28.
In totaal is er 355 meter archief bewerkt. Na de bewerking resteerde 24,5 meter te bewaren materiaal.
Aanvullingen
Voor dit archief worden geen aanvullingen verwacht
Ordening van het archief
Het archief is met behulp van de archiefcode Volksgezondheid van het ministerie geordend. De dossiers waren grotendeels niet gecodeerd. Deze dossiers zijn onder de meest logische rubriek geplaatst. De dossiers zijn binnen de rubrieken zoveel mogelijk chronologisch geordend. Dossiers over medisch-ethische aangelegenheden zijn te vinden onder de subrubriek 2.1.1.9.1 Medische ethiek behalve wanneer het gaat om abortus, kunstmatige inseminatie en euthanasie. Deze dossiers zijn respectievelijk te vinden onder de specifieke subrubrieken 2.1.1.1.4.1 Voorkomen van geboorten / abortus, 2.1.1.1.4.2 Bevruchting. Zwangerschap en 2.1.1.1.4.3.2 Euthanasie. Dossiers van de Begeleidingscommissie evaluatieonderzoek meldingsprocedure euthanasie zijn geplaats onder rubriek 3.2. Dossiers met betrekking tot orgaandonatie zijn te vinden onder de subrubriek 2.1.1.9.2 Orgaandonatie.
Aanwijzingen voor de gebruiker
Openbaarheidsbeperkingen
Deels openbaar, deels beperkt openbaar (B).
Materiële beperkingen
Het archief kent geen beperkingen voor het raadplegen van stukken als gevolg van slechte materiële staat.
Andere toegang
Voor dit archief is geen andere toegang gemaakt.
Aanvraaginstructie
Openbare archiefstukken kunnen online worden aangevraagd en gereserveerd. U kunt dit ook via de terminals in de studiezaal van het Nationaal Archief doen. Om te kunnen reserveren dient u de volgende stappen te volgen:
Creëer een account of log in.
Selecteer in de archiefinventaris een archiefstuk.
Klik op ‘Reserveer’ en kies een tijdstip van inzage.
Verwant materiaal
Bewaarplaats van originelen
Beschikbaarheid van kopieën
Inventarisnummers van dit archief zijn niet in kopievorm beschikbaar
Afgescheiden archiefmateriaal
Niet van toepassing
Verwante archieven
Inventaris van het archief van het Directoraat-generaal van de Volksgezondheid van het Ministerie van Welzijn, Volksgezondheid en Cultuur en haar taakvoorgangers, (1913) 1946-1982 (1989) (NA 2.15.65)
Inventaris van het archief van Directoraat-generaal van de Volksgezondheid van het Ministerie van Welzijn, Volksgezondheid en Cultuur, 1983-1995 (in bewerking)
Inventaris van de archiefblokken op het beleidsterrein Volksgezondheid van het Ministerie van Volksgezondheid, Welzijn en Sport, 1996-2006 (in bewerking)
Bijlagen
Geen bijlagen
Beschrijving van de series en archiefbestanddelen
- Organisatie van de Directie Curatieve Zorg en taakvoorgangers-, 1
  - Ontstaan, Instandhouding, opheffing-, 1.1
    - Stukken betreffende het oprichten en ontwikkelen van de Dienst Donorregister, 1996-2000; 1-3; 2 omslagen en 1 stuk
      - Het tot stand komen van een convenant met het Ministerie van Defensie met betrekking tot de overgang van defensiepersoneel naar de nieuwe organisatie van het Donorregister 1996-, 1; omslag
      - Nota's aan de secretaris-generaal met betrekking tot het aanbieden van het Organisatie- en Formatierapport van het Donorregister aan de Ondernemingsraad Kerndepartement 1997-, 2; omslag
      - Managementcontract 2000 Donorregister / Directie Curatieve Somatische Zorg (CSZ) 2000-, 3; stuk
    - Stukken betreffende het opstellen van het werkplan over 1997 van de afdeling Extramurale Zorg, 4; pak
    - Stukken betreffende het overhevelen van enige uitvoerende taken van de afdeling Beroepen en Opleidingen (het betreft met name de taken van het Bureau Buitenlandse Diplomahouders en het secretariaat van de Commissie Buitenslands Gediplomeerden Volksgezondheid en daaraan verbonden taken inzake bezwaar en beroep en de beleidstoets, een inhoudelijke toets van individuele aanvragen aan het geformuleerde beleid) naar het BIG-register (Beroepen in de Individuele Gezondheidszorg) dat ressorteert onder de Inspectie voor de Gezondheidszorg, 1998-1999; 5; pak
    - Handboek Administratieve Organisatie Directie Curatieve Somatische Zorg, 1999-; 6; stuk
    - Stukken betreffende het inlichten van het Departementaal Georganiseerd Overleg en de Ondernemingsraad van het Kerndepartement Volksgezondheid, Welzijn en Sport over de voorgenomen reorganisatie en formatiewijzigingen van de Directie Curatieve Somatische Zorg (CSZ) en de Directie Genees- en Medische Hulpmiddelenvoorziening (GMV), alsmede het instellen van een Plaatsingsadviescommissie (PAC) ten behoeve van de Directies Curatieve Zorg (CZ), Geneesmiddelen en Medische Technologie (GMT) en Innovatie, Beroepen en Ethiek (IBE), 2001-; 7; pak
  - Archief(bescheiden). Registratuur-, 1.2
    - Stukken betreffende het overdragen en vernietigen van archiefbescheiden van de Directie Curatieve Somatische Zorg, 1994-1998; 8-10; 3 omslagen
      - Overdracht van archiefbescheiden aan de Directie Brandweer en Rampenbestrijding van het Ministerie van Binnenlandse Zaken in het kader van het Besluit Bijdragen Geneeskundige Hulpverlening bij Rampen (BBGHR) 1994-1996, 8; omslag
      - Overdracht van archiefbescheiden aan de Ziekenfondsraad met betrekking tot de ontwikkeling van technologie in de thuiszorg 1995-1998, 9; omslag
      - Verklaringen van vernietiging en overdracht van archiefbescheiden 1996-1998, 10; omslag
- Taakuitvoering van de Directie Curatieve Zorg en taakvoorganger-, 2
  - Gezondheid en milieuhygiëne-, 2.1
    - Gezondheidszorg-, 2.1.1
      - Gezondheidsbescherming-, 2.1.1.1
        - Onderzoek-, 2.1.1.1.1
          - Stukken betreffende aangelegenheden met betrekking tot het Medical Technology Assessment (MTA), 1994-2001; 11-22; 8 pakken en 4 omslagen
            Nota bene: We­ten­schap­pe­lijk on­der­zoek naar een me­di­sche voor­zie­ning en/of een zorgvoorziening waarbij naast de me­di­sche ef­fec­ti­vi­teit één of meer andere aspecten (eco­no­mi­sche, so­ci­aal-?cul­tu­re­le, ju­ri­di­sche, ethi­sche, en or­ga­ni­sa­to­ri­sche) be­oor­deeld worden met het oog op be­sluit­vor­ming inzake de kwa­li­teit en de doelma­tig­heid van de ge­zond­heids­zorg
            - Het informeren van de minister inzake de stand van zaken en voortgang rond de in het regeerakkoord aangekondigde Wet op de Medical Technology Assessment (MTA-wet) 1994-1995, 11; omslag
            - Het voorbereiden en uitwerken van het beleid op het gebied van MTA en doelmatigheid van zorg ten behoeve van de minister en het informeren van de Tweede Kamer over het beleid 1995-1996, 12; omslag
            - Het voorbereiden van het Algemeen Overleg van 14 februari 1996 met de Vaste Commissie voor Volksgezondheid, Welzijn en Sport over de beleidsbrief Medical Technology Assessment (MTA) in relatie tot doelmatigheidsbevordering in de gezondheidszorg 1996-, 13; pak
            - Het beantwoorden van Kamervragen van het Tweede Kamerlid R.H. Oudkerk over de voortgangsrapportage Medical Technology Assessment (MTA) en doelmatigheid in de zorg 1997-, 14; omslag
            - Het tot stand komen van de Voortgangsrapportage Medical Technology Assessment (MTA) en doelmatigheid van zorg 1997-, 15; pak
            - Het voorbereiden van het Algemeen Overleg van 25 september 1997 met de Vaste Commissie voor Volksgezondheid, Welzijn en Sport over de voortgangsrapportage Medical Technology Assessment (MTA) en doelmatigheid in de zorg 1997-, 16; pak
            - Het uitvoeren van activiteiten in het kader van het Programma 'Ontwikkeling richtlijnen op basis van informatie over kosteneffectiviteit' en het instellen van de Begeleidingscommissie Richtlijnenprogramma 1997-1998, 17; pak
            - Het voorbereiden en beoordelen van onderzoeken naar projecten in het kader van Medical Technology Assessment (MTA) en doelmatigheid van zorg 1998-2001, 18-19
              - Deel 1 1998-2001, 18; pak
              - Deel 2 1999-2001, 19; pak
            - Het informeren van de Tweede Kamer over het standpunt van de minister over het advies 'Diagnostiek en behandeling van het lumbosacraal radiculair syndroom', opgesteld door de Kerncommissie Medical Technology Assessment (MTA) van de Gezondheidsraad 1999-2000, 20; omslag
            - Voortgang van het programma 'Ontwikkeling en implementatie van richtlijnen op basis van kosteneffectiviteit' 1999-2000, 21; pak
            - Programma 'Herijking richtlijnen MTA' 2001-, 22; pak
          - Stukken betreffende het meewerken aan de totstandkoming van de eerste editie van de Staat van de Gezondheidszorg (SGZ), 1995-1997; 23; omslag
          - Stukken betreffende het laten doen van onderzoek naar de toekomst van de curatieve zorg, uitgevoerd door de Stichting Toekomstscenario's Gezondheidszorg te Zoetermeer, 1996-; 24; omslag
          - Stukken betreffende het voorbereiden van het Algemeen Overleg met de Vaste Commissie voor Volksgezondheid, Welzijn en Sport en de Vaste Commissie voor Onderwijs, Cultuur en Wetenschappen op 21 februari 1996 inzake het Gezondheids(zorg)onderzoek, 25; omslag
          - Stukken betreffende het informeren van de Tweede Kamer, mede namens de ministers van Onderwijs, Cultuur en Wetenschappen en Economische Zaken, over het advies 'Revalidatieonderzoek' van de Raad voor Gezondheidsonderzoek, 1996-1998; 26; omslag
          - Stukken betreffende het nemen van beleidsbeslissingen op basis van rapporten van de ziekenfondsraad in het kader van het project Ontwikkelingsgeneeskunde, 1997-1998; 27-30; omslag
            - Algemeen 1998-, 27; omslag
            - Rapport over longtransplantatie 1997-, 28; pak
            - Rapport over het project Mammacarcinoom Nederlands Kanker Instituut (NKI) 1997-1998, 29; omslag
            - Rapport over de toepassing van intrathecale baclofentoediening 1998-, 30; omslag
          - Stukken betreffende het opstellen van de Brancherapporten 'Curatieve Somatische Zorg 1997', 'Curatieve Somatische Zorg 1998' en 'Curatieve Somatische Zorg 1999' door het Nederlands instituut voor onderzoek van de gezondheidszorg (NIVEL) en het Nederlandse Zorginstituut voor onderzoek, informatie en opleidingen in de zorg (NZi), uitgevoerd in opdracht van het Ministerie van Volksgezondheid, Welzijn en Sport, 1997-2000; 31-35; 2 pakken, 2 omslagen en 1 deel
            - Brancherapport 'Curatieve Somatische Zorg 1997. Kengetallen/verdiepingsstudies' 1997-, 31; deel
            - Het informeren van de minister en de Tweede Kamer over het Brancherapport 'Curatieve Somatische Zorg 1998' 1997-1998, 32; pak
            - Het verlenen van de opdracht aan het NIVEL tot het opstellen van het Brancherapport 'Curatieve Somatische Zorg 1998' 1998-2000, 33; pak
            - Concept 'Overzichtsrapport klinische genetica' uitgebracht door het NZi in het kader van het brancherapport 'Curatieve Somatische Zorg 1999' 1999-, 34; omslag
            - Rapport 'Erfelijkheidsadvisering en -onderzoek, een overzichtsrapport' uitgebracht door het NZi in het kader van het brancherapport 'Curatieve Somatische Zorg 1999' 1999-, 35; omslag
          - Rapporten van het Rijksinstituut voor Volksgezondheid en Milieu getiteld 'Nederland gezond beoordeeld?; een analyse van internationaal vergelijkende rapporten over zorg en gezondheid', 'Lang leve Nederland!; een analyse van trends in de Nederlandse levensverwachting in een Europese context', 'Een gezonde start?; sterfte rond de geboorte in Nederland: trends en oorzaken vanuit een internationaal perspectief' en 'Leren van het buitenland; gezondheid en zorg internationaal vergeleken: een samenvatting van drie studies', uitgevoerd in opdracht van de directie als onderdeel van het project 'Public Health International (PHINT)', 2001-; 36; omslag
          - Stukken betreffende het samenstellen van de BeleidsAdviesGroep (BAG) die als doel heeft het adviseren over de inhoud, de opzet en de resultaten van het onderzoek dat wordt uitgevoerd door het Rijks Instituut voor Volksgezondheid en Milieu (RIVM) en het Nederlands instituut voor onderzoek van de gezondheidszorg (NIVEL) ten behoeve van het opstellen van het rapport 'Volksgezondheid Toekomst Verkenning (VTV)-themarapport eerstelijnszorg', 2003-; 37; omslag
        - Voorlichting-, 2.1.1.1.2
          - Stukken betreffende het voorbereiden van de deelname van de minister en/of de staatssecretaris aan het Nationaal Debat Gezondheidszorg, 1996-1997; 38-39; 1 pak en 1 omslag
            - Het voorbereiden van en het geven van invulling aan het debat van 28 oktober 1996 1996-, 38; pak
            - Het opstellen van een toespraak ten behoeve van het debat van 27 oktober 1997 1997-, 39; omslag
          - Stukken betreffende het opstellen van toespraken en speeches van de minister, staatssecretaris, directeuren-generaal en directeuren, 1996-2000; 40-55; 15 pakken en 1 omslag
            - 1996 jan. - mei -, 40; pak
            - 1996 okt. - dec. -, 41; pak
            - 1997 jan. - aug. -, 42; pak
            - 1997 sep. - okt. -, 43; pak
            - 1997 nov. -, 44; pak
            - 1997 dec. -, 45; pak
            - 1998 jan. - feb. 17 -, 46; pak
            - 1998 feb. 26 -, 47; pak
            - 1998 mrt. -, 48; pak
            - 1998 apr. - juni -, 49; pak
            - 1998 aug. - okt. -, 50; pak
            - 1998 nov. - dec. -, 51; pak
            - 1999 jan. - apr. -, 52; pak
            - 1999 mei - okt. -, 53; pak
            - 1999 nov. - dec. -, 54; pak
            - 2000 mei - nov. -, 55; omslag
        - Financieringsaangelegenheden-, 2.1.1.1.3
          - Stukken betreffende het informeren van de Tweede Kamer en de minister over de voortgang ten aanzien van het vaststellen van de lumpsum voor lokale initiatieven op het gebied van de curatieve zorg, 1994-1996; 56; pak
          - Stukken betreffende het informeren van de Tweede Kamer met betrekking tot het onderzoek naar de verantwoordelijkheid voor en de wijze van financiering van het beschikbaar stellen van de primaire standaarden voor ioniserende straling, de metrologische infrastructuur, 1994-2003; 57; pak
          - Stukken betreffende het vaststellen van een besluit houdende regels inzake de financiële gevolgen van sanering van instellingen voor gezondheidszorg, 1995-1999; 58; omslag
          - Stukken betreffende het informeren van de Tweede Kamer over een plan van aanpak naar aanleiding van de notitie 'Gepaste zorg-2, Het kan altijd beter' over de inkoopfunctie van zorginstellingen, 1996-1997; 59; omslag
          - Stukken betreffende het voorbereiden van brainstormsessies, 1997-; 60-61; 2 omslagen
            - Inzake de bekostiging van het geïntegreerd medisch specialistisch bedrijf 1997-, 60; omslag
            - Inzake het overheidsbeleid op het terrein van de bekostiging van de gezondheidszorg 1997-, 61; omslag
          - Stukken betreffende het informeren van de Vaste Commissie voor Volksgezondheid, Welzijn en Sport over de normering van reserves van AWBZ (Algemene Wet Bijzondere Ziektekosten)-instellingen en het opstellen van een nota aan de minister over de reserves van de instellingen, 1997-1999; 62; omslag
          - Stukken betreffende het informeren van de Vaste Commissie voor Volksgezondheid, Welzijn en Sport over de Beleidsregel Aanvullende Inkomsten Zorginstellingen, 1999-; 63; omslag
        - Voortplanting. Levensperioden-, 2.1.1.1.4
          - Voorkomen van geboorten / abortus-, 2.1.1.1.4.1
            - Stukken betreffende het afgeven van vergunningen aan klinieken om behandelingen te mogen verrichten die gericht zijn op het afbreken van een zwangerschap volgens artikel 2 van de Wet afbreking zwangerschap, 1984-2001; 64-81; 18 omslagen
              - Academisch Ziekenhuis Utrecht vanaf 1999 Universitair Medisch Centrum Utrecht 1984-2001, 64; omslag
              - Drechtsteden Ziekenhuizen met de locatie Refaja te Dordrecht en Jacobus te Zwijndrecht vallend onder Albert Schweitzer Ziekenhuis te Dordrecht 1984-2001, 65; omslag
              - Holy Ziekenhuis te Vlaardingen vallend onder het Vlietland Ziekenhuis 1984-2001, 66; omslag
              - Ignatius-ziekenhuis Breda vallend onder de Stichting Amphia met de locaties Langendijk, Molengracht en Pasteur 1984-2001, 67; omslag
              - Merwedeziekenhuis te Dordrecht locatie Sliedrecht en Dordrecht vallend onder het Albert Schweitzer Ziekenhuis te Dordrecht 1984-2001, 68; omslag
              - Reinier de Graaf Gasthuis te Delft vallend onder de Stichting Reinier de Graaf Groep te Delft 1984-2001, 69; omslag
              - Schieland Ziekenhuis te Schiedam 1984-2001, 70; omslag
              - Sint Annaziekenhuis te Geldrop vallend onder de Sint Anna Zorggroep te Geldrop 1984-2001, 71; omslag
              - Sint Lucas Ziekenhuis te Amsterdam vallend onder de Stichting Sint Lucas Andreas te Amsterdam 1984-2001, 72; omslag
              - Stichting Andreas Ziekenhuis te Amsterdam vallend onder de Stichting Sint Lucas Andreas te Amsterdam 1984-2001, 73; omslag
              - Stichting Diaconesseninrichting te Voorburg vallend onder de Stichting Reinier de Graaf Groep te Delft 1984-2001, 74; omslag
              - Stichting Interconfessioneel ziekenhuis De Baronie te Breda vallend onder de Stichting Amphia met de locaties Langendijk, Molengracht en Pasteur 1984-2001, 75; omslag
              - Stichting Pasteurziekenhuis te Oosterhout vallend onder de Stichting Amphia te Breda/Oosterhout 1984-2001, 76; omslag
              - Stichting Westeinde Ziekenhuis te Den Haag vallend onder de Stichting Medisch Centrum Haaglanden te Den Haag 1984-2001, 77; omslag
              - Ziekenhuis Oudenrijn te Utrecht vallend onder de Stichting Mesos Medisch Centrum te Utrecht 1984-2001, 78; omslag
              - Ziekenhuis Overvecht te Utrecht vallend onder de Stichting Mesos Medisch Centrum te Utrecht 1984-2001, 79; omslag
              - Ziekenhuis Sint Antoniushove te Leidschendam vallend onder de Stichting Medisch Centrum Haaglanden te Den Haag 1984-2001, 80; omslag
              - Stichting Zeister Algemeen Ziekenhuis te Zeist 1994-1995, 81; omslag
            - Stukken betreffende het informeren van de minister en de Tweede Kamer over een onderzoek door de Inspectie voor de Gezondheidszorg in Noord-Holland naar de praktijk van late zwangerschapsafbreking in Noord-Holland, 1996-; 82; omslag
            - Stukken betreffende het instellen en samenstellen van de Overleggroep Late Zwangerschapsafbreking, 1996-; 83; omslag
            - Stukken betreffende het financieren van abortusklinieken, 1996-1997; 84; pak
            - Stukken betreffende het informeren dan wel beantwoorden van vragen van de Tweede Kamer over de Wet Afbreking Zwangerschap (WAZ), 1996-1998; 85-89; 1 pak en 4 omslagen
              - Het beantwoorden van Kamervragen van de Tweede Kamerleden L.C. van Dijke en S. Buijs en van de Vaste Commissie voor Volksgezondheid, Welzijn en Sport over de naleving van de Wet Afbreking Zwangerschap (WAZ) 1996-1998, 85; omslag
              - Het informeren van de Tweede Kamer inzake het standpunt van de minister over de naleving van de Wet Afbreking Zwangerschap (WAZ) naar aanleiding van het onderzoek 'De WAZ in de praktijk' van de Hoofdinspecteur voor de gezondheidszorg' 1996-1998, 86; omslag
              - Het informeren van de Tweede Kamer naar aanleiding van vragen over de tv-uitzendingen inzake de uitvoering van de Wet Afbreking Zwangerschap (WAZ), alsmede de naar aanleiding daarvan door leden van de CDA-fractie aangekondigde interpellatie in het vragenuur op 21 januari 1997 1997-, 87; omslag
              - Het voorbereiden van het Algemeen Overleg van 11 februari 1998 met de Vaste Commissie voor Volksgezondheid, Welzijn en Sport met betrekking tot het rapport van de Inspectie voor de Gezondheidszorg over de naleving van de Wet Afbreking Zwangerschap (WAZ) 1998-, 88; pak
              - Het voorbereiden van het plenair debat op 11 maart 1998 over een motie tot evaluatie van de Wet Afbreking Zwangerschap (WAZ) 1998-, 89; omslag
            - Stukken betreffende het voorbereiden van de beantwoording van een vraag vanuit het Europees Parlement over het Nederlandse abortusbeleid, 1998-; 90; pak
            - Stukken betreffende het in ontvangst nemen door de minister van het rapport 'Late zwangerschapsafbreking: zorgvuldigheid en toetsing' van de Overleggroep late zwangerschapsafbreking en het aanbieden van het rapport aan de Tweede Kamer, 1998-1999; 91; omslag
            - Stukken betreffende het opstellen van een kabinetsstandpunt inzake late zwangerschapsafbreking, 1998-1999; 92; omslag
            - Stukken betreffende het voorbereiden van het Algemeen Overleg van 5 oktober 2000 met de Vaste Commissie voor Volksgezondheid, Welzijn en Sport en van Justitie over late zwangerschapsafbreking, 93; pak
            - Stukken betreffende het informeren van de Tweede Kamer over het gebruik van en de eerste ervaringen met de abortuspil in Nederland, 2000-2001; 94; omslag
          - Bevruchting. Zwangerschap-, 2.1.1.1.4.2
            - Stukken betreffende het geven van informatie en advies over de kunstmatige bevruchtingsmethode Intra Cytoplasmatische Sperma Injectie (ICSI), 1994-1996; 95-96; 1 pak en 1 omslag
              - Het geven van informatie en advies over het beleid met betrekking tot de kunstmatige bevruchtingsmethode Intra Cytoplasmatische Sperma Injectie (ICSI) 1994-1996, 95; pak
              - Het beantwoorden van Kamervragen over de kunstmatige bevruchtingsmethode Intra Cytoplasmatische Sperma Injectie (ICSI) 1995-1996, 96; omslag
            - Stukken betreffende het innemen van een standpunt over de (on)wenselijkheid van de mogelijkheid voor geslachtskeuze voor de conceptie om niet-medische redenen, 1995-; 97; omslag
            - Stukken betreffende het behandelen van de ontwikkelingen rondom de Genderkliniek te Utrecht, waar ouders via kunstmatige inseminatie het geslacht van hun kind kunnen beïnvloeden, 1995-1998; 98; pak
            - Stukken betreffende het informeren van de minister en de Eerste en Tweede Kamer over de In Vitro Fertilisation (IVF) behandeling, 1996-2001; 99-105; 3 pakken en 4 omslagen
              - Het informeren van de minister ten behoeve van het Algemeen Overleg op 11 maart 1997 met de Vaste Commissie voor Volksgezondheid, Welzijn en Sport over IFV, met achtergrond informatie 1996-1997, 99; pak